【裁判字號】    97,上訴,5978
【裁判日期】    971231
【裁判案由】    毒品危害防制條例
【裁判全文】
臺灣高等法院刑事判決                97年度上訴字第5978號
上  訴  人
即  被  告  甲○○
上列上訴人因違反毒品危害防制條例案件，不服臺灣板橋地方法
院中華民國97年11月28日97年度訴字第4064號第一審判決（起訴
案號：臺灣板橋地方法院檢察署97年度毒偵字第6440號），提起
上訴，本院判決如下：
    主  文
上訴駁回。
    理  由
一、按不服地方法院之第一審判決而上訴者，應向管轄第二審之
    高等法院為之。上訴書狀應敘述具體理由。上訴書狀未敘述
    上訴理由者，應於上訴期間屆滿後二十日內補提理由書於原
    審法院，逾期未補提者，原審法院應定期間先命補正。第二
    審法院認為上訴書狀未敘述理由或上訴有第362條前段之情
    形者，應以判決駁回之。但其情形可以補正而未經原審法院
    命其補正者，審判長應定期間先命補正。刑事訴訟法第361
    條、第367條，分別定有明文。所謂不服第一審判決之具體
    理由，必係依據卷內既有訴訟資料或提出新事證，指摘或表
    明第一審判決有何採證認事、用法或量刑等足以影響判決本
    旨之不當或違法，而構成應予撤銷之具體事由，始克當之（
    例如：依憑證據法則具體指出所採證據何以不具證據能力，
    或依憑卷證資料，明確指出所為證據證明力之判斷如何違背
    經驗、論理法則）；倘僅泛言原判決認定事實錯誤、違背法
    令、量刑失之過重或輕縱，而未依上揭意旨指出具體事由，
    或形式上雖已指出具體事由，然該事由縱使屬實，亦不足以
    認為原判決有何不當或違法者，如對於不具有調查必要性之
    證據，法院未依聲請調查亦未說明理由，或援用證據不當，
    但除去該證據仍應為同一事實之認定，皆難謂係具體理由，
    俾與第二審上訴制度旨在請求第二審法院撤銷、變更第一審
    不當或違法之判決，以實現個案救濟之立法目的相契合，並
    節制濫行上訴，此有最高法院97年度臺上字第892號判決足
    資參照。是以上訴人之上訴書狀或補提之上訴理由書，雖有
    敘述上訴理由，惟並未具體敘述第一審判決有上述違法、不
    當情形，即與未敘述具體理由無異，其所為上訴，即不符合
    上訴之法定要件。
二、本件上訴人即被告甲○○不服原判決，提起上訴，上訴理由
    略以：
（一）被告經原審認定有施用第一級毒品、第二級毒品犯行，分
      別判處有期徒刑11月、3月，應執行有期徒刑1年，被告認
      為原審量刑過重。
（二）被告於警詢、偵查及原審審判程序，均詳述表明確未施用
      第一級毒品，僅承認有施用第二級毒品安非他命，又臺灣
      檢驗科技股份有限公司出具之濫用藥物檢驗報告，對被告
      尿液判定值只有微量超過衛生署公告之判定值，是否採樣
      檢驗時有所誤差。爰請求再予查明，並從輕量刑，使被告
      有自新之機會云云。
三、經查：被告前因違反毒品危害防制條例案件，經臺灣板橋地
    方法院以95年度毒聲字第274號裁定送勒戒處所觀察、勒戒
    後，認有繼續施用毒品之傾向，經同院以95年度毒聲字第21
    94號裁定令入戒治處所施以強制戒治，於民國96年8月24日
    因無繼續戒治之必要，停止其處分執行完畢，由臺灣板橋地
    方法院檢察署檢察官以96年度戒毒偵字第416號為不起訴處
    分確定。另因詐欺案件，經同院以96年度簡字第702號判決
    判處有期徒刑5月，如易科罰金，以銀元300元折算1日確定
    ，及因犯二次收受贓物罪，經臺灣臺北地方法院以96年度易
    字第154號判決判處有期徒刑3月、有期徒刑3月確定；上開
    三罪經臺灣臺北地方法院以96年度聲減字第2604號裁定各減
    其刑為二分之一，並定應執行有期徒刑5月，如易科罰金，
    以銀元300元折算1日確定，於97年2月19日執行完畢。詎仍
    不知悔改，復基於施用第一級毒品之故意，於97年7月26日
    凌晨3時39分許為警採集尿液前26小時內某時許（不含同日
    凌晨1時許為警查獲後人身受拘束期間），在不詳地點，以
    不詳方式，施用海洛因1次。另基於施用第二級毒品之犯意
    ，於97年7月25日中午12時許，在臺北縣中和市○○街290之
    1號住處，以分裝杓將甲基安非他命置入吸食器內燒烤產生
    煙霧之方式，施用甲基安非他命1次。嗣於同年月26日凌晨1
    時許，在上址為警查獲，並扣得分裝杓1枝、吸食器1組。被
    告經警採其尿送驗結果，呈毒品海洛因代謝物鴉片類及安非
    他命類陽性反應。原審認被告上揭施用第一級毒品、第二級
    毒品犯行事證明確，犯意各別，行為互殊，應予分論併罰，
    並審酌被告曾受有期徒刑之宣告，其於徒刑執行完畢後5年
    內故意再犯本件有期徒刑之罪，為累犯，及兼衡被告曾因施
    用毒品經觀察、勒戒及強制戒治，獲不起訴處分之寬典，猶
    再犯本件施用海洛因、甲基安非他命毒品等犯行，顯見其自
    制力薄弱，未衷心悛悔，漠視法令之禁制濫用毒品，惟所生
    危害實以自戕健康為主，暨其犯罪後之態度等一切情狀，分
    別量處被告有期徒刑11月、3月，應執行有期徒刑1年，原審
    認事用法尚無不當，量刑亦已參酌刑法第57條各款事由，且
    未違刑法第51條第5款之定應執行刑法定界限，於法尚無未
    合，量刑亦稱妥適。
四、被告上訴意旨雖坦承有施用第二級毒品甲基安非他命，惟矢
    口否認有施用第一級毒品海洛因之犯行，然查：被告於97年
    7月26日凌晨3時39分許警詢時所採尿液（檢體編號：E00000
    00號），被告於警詢、偵查及原審審理時均供承，係由被告
    親自排放尿液，且當面封緘，並有臺北縣政府警察局中和分
    局毒品案犯罪嫌犯人姓名及代碼對照表1 件可參（偵查卷第
    14頁），尿液經送臺灣檢驗科技股份有限公司以 EIA酵素免
    疫分析法初步檢驗，再以氣相層析質譜儀法確認檢驗結果，
    皆呈海洛因代謝物鴉片類（數值：1158ng/ml） 及安非他命
    類陽性反應，有該公司於97年8 月18日出具之第CH/2008/71
    166號濫用藥物檢驗報告附卷可稽（偵查卷第65頁），顯見
    被告至少在採尿時點迴溯24小時內某時（不含同日凌晨1時
    許為警查獲後人身受拘束期間），確有施用第一級毒品及第
    二級毒品之事實，原審於判決理由中亦已論述綦詳。被告空
    言否認有施用第一級毒品之事實，然以被告前開尿液檢驗結
    果觀之，其海洛因代謝物鴉片類嗎啡檢驗結果數值高達1158
    ng/ml，與衛生署之公告最低檢出值300ng/ml相較，顯超出
    數倍之多，顯非被告所稱僅有些微誤差，本件自不存有難以
    判定是否施用毒品之爭議，被告未具體指明上開尿液檢驗報
    告有何瑕疵或顯不可採為證據之事實，僅憑臆測推論採樣檢
    驗時有所誤差，尚不足作為指摘原審認事用法有所違誤之具
    體理由。
五、綜上所述，本件被告於毒品危害防制條例施行後，既曾經強
    制戒治，復犯本件施用第一級與第二級毒品罪，顯見被告確
    有施用毒品難以戒斷之習性。被告提起上訴，上訴理由僅空
    言指摘原審量刑過重及否認其有施用第一級毒品海洛因犯行
    ，然未具體指摘原判決關於認定事實及適用法律或量刑，有
    何違法或不當之處。依首揭說明，本件上訴不合上訴之法定
    要件，應予駁回，並不經言詞辯論為之。
六、據上論斷，應依刑事訴訟法第367條前段、第372條，判決如
    主文。
中    華    民    國    97    年    12    月    31    日
                  刑事第十三庭  審判長法  官  曾德水
                                      法  官  林婷立
                                      法  官  陳恆寬
以上正本證明與原本無異。
施用第一級毒品部分，如不服本判決，應於收受送達後10日內向
本院提出上訴書狀，其未敘述上訴之理由者並得於提起上訴後10
日內向本院補提理由書（均須按他造當事人之人數附繕本）「切
勿逕送上級法院」。
施用第二級毒品部分，不得上訴。
                                      書記官  黃家麟
中    華    民    國    98    年    1     月    5     日
附錄：本案論罪科刑法條全文
毒品危害防制條例第10條
施用第1級毒品者，處6月以上5年以下有期徒刑。
施用第2級毒品者，處3年以下有期徒刑。


司法院資訊處製作；財團法人民間司法改革基金會備份。
